# 请教陈版，关于平台公司收入确认方法的判断。

提问人：gpqg 时间：2021-03-06 12:00:00
陈版，A公司是个平台公司，A从B公司采购商品然后再卖给C公司，但是商品并没有经过A公司之手，而是在A公司的撮合下，B公司直接将商品运送到C公司。
此时我们在判断A公司是按总额法确认收入还是按净额法确认收入的时候，需要从哪些方面去判断呢？
谢谢陈版！

回答人：chenyiwei
根据财政部 国资委 银保监会 证监会“关于严格执行企业会计准则 切实加强企业 2020 年年报工作的通知”（财会[2021]2号）：“当企业向客户销售商品涉及其他方参与其中时，企业应当评估特定商品在转让给客户之前是否控制该商品，确定其自身在该交易中的身份是主要责任人还是代理人。控制该商品的，其身份为主要责任人，用总额法确认收入；不控制该商品的，其身份为代理人，用净额法确认收入。为便于准则实施，企业在判断时通常也可以参考如下三个迹象：企业承担向客户转让商品的主要责任；企业在转让商品之前或之后承担了该商品的存货风险；企业有权自主决定所交易商品的价格。需要强调的是，企业在判断其是主要责任人还是代理人时，应当以该企业在特定商品转移给客户之前是否能够控制该商品为原则，上述三个迹象仅为支持对控制权的评估，不能取代控制权的评估，也不能凌驾于控制权评估之上，更不是单独或额外的评估。”。
据此，其关注的核心是“特定商品在转让给客户之前是否控制该商品”，即能够主导其使用并从中获取绝大多数经济利益。文件中列举了若干可参考的迹象。对于平台企业而言，需要重点考虑的因素是：（ 1 ）实物流是否经过本公司之手，例如是否存放于本公司的仓库，本公司是否控制实物而不仅仅是仓单等物权凭证；（ 2 ）撮合交易的过程，是否上下游分别同意后才成交，是否存在已与卖方成交但尚未与买方成交的情况，是否实际上享有或承担存货的公允价值变动收益和风险；本企业能否独立、自主地分别选择上下家和谈判交易条件。